臺灣高等法院刑事裁定　　　　　　　 100年度侵聲再字第20號
再審聲請人　
即受判決人　代號0000000.
上列聲請人因家暴妨害性自主案件，對於本院100 年度侵上易字
第1 號，中華民國100 年7 月28日第二審確定判決（臺灣士林地
方法院100 年度審易字第216 號，起訴案號：臺灣士林地方法院
檢察署99年度偵字第13766號），聲請再審，本院裁定如下：
    主  文
再審之聲請駁回。                                                          
    理  由                                                                
一、本件再審聲請人即受判決人（代號00000000Ｂ，原確定判決
    稱甲，真實姓名、年籍詳卷），以刑事再審聲請暨理由狀聲
    請再審，其聲請意旨以：
（一）原審法院漏未調取有關A 女於民國99年4 月至6 月之公司
      出差紀錄及調查A 女99年4 月至6 月之經期確實天數以確
      認猥褻次數：
（１）查現行刑法既採數罪併罰主義，本案受判決人所犯之利用
      權勢猥褻罪自應予一罪一罰，故尤應特別確認犯罪次數，
      若無法證認犯罪次數，則應依據刑事訴訟法第154 條第2
      項推定受判決人無罪。原審法院雖於判快書中謂就犯罪次
      數之計算上為求慎重，而傳喚被害人A 女出庭作證，然A
      女係本案之被害人，伊之證詞必然對於受判決人不利，且
      原審法院僅於審理時問A 女，受判決人於每月對伊為猥褻
      行為之次數是否如第一審判決附表所認定，A 女全部答是
      ，原審法院即據此認定受判決人之犯罪行為為98次，如此
      作法是否已善盡調查證據之責任，實值得商確。
（２）再查，受判決人曾於原審審理時主張A 女曾於99年4 月至
      6 月間工作出差（舉辦藝文活動、帶小朋友到苗栗香格里
      拉樂園），原審法院均未向A 女之工作單位調取出差紀錄
      ，僅訊問A 女「被告稱妳於6 月初時曾不在家，第一審法
      院認定6 月份有20次，是否已經扣除? 」此種訊問方式不
      但無法證明受判決人確係於6 月份猥褻A 女20次，且恐有
      引導A 女證詞之嫌。復查，A 女曾於99年6 月份至新莊阿
      姨家過夜2 天，此為A 女於原審審理過程中所自承，惟原
      審法院未列入計算。又查，受判決人曾於原審主張A 女於
      99年5 月23日訂婚前一晚，A 女之同學至受判決人家中過
      夜，故受判決人當晚並未猥褻A 女，原審法院亦未列入計
      算。末查，原審法院雖因A 女陳稱「我經期來，他不會動
      我」，而扣除A 女每月經期天數，惟女性每月經期天數不
      一定且因人而異，甚至月經週期也不一定是28天，且原審
      法院不論5 月份有31天、4 月及6 月有30天，僅大略概算
      認定4 月份、5 月份及6 月分之犯罪次數分別為25次、25
      次及20次，實過於草率，原審法院應依職權送A 女至醫院
      進行鑑定確認每月月經天數，如不能確定，則應為對受判
      決人有利之判決。而原審法院就上揭重要證據漏未審酌，
      爰依刑事訴訟法第421 條規定聲請再審，並提出原審100
      年7 月15日審判筆錄影本1 份為佐。
（二）受判決人未有猥褻行為之新事證：
      經查，受判決人曾於99年5 月8 日至嘉義拜訪親友並發送
      A 女之訂婚喜帖，故當日晚上住宿嘉義義並未返家，此可
      傳喚受判決人南部親友出庭作證。又A 女曾於99年6 月間
      患有嚴重之胃食道逆流及脊椎疾病，於此期間受判決人均
      未對A 女為任何猥褻行為，請向國泰醫院汐止分院調取A
      女之病歷記錄，以釐清真相。再查，99年4 月3 日受判決
      人之表姪女訂婚，受判決人與母親及弟弟至南然表哥家過
      夜，該日受判決人亦未侵犯A 女，此可傳喚受判決人之弟
      弟出庭作證。此等證據在本案中具備嶄新性及顯然性，故
      得為再審聲請之事由至明，爰依刑事訴訟法第420 條第1
      項第6 款聲請再審，並提出A 女之喜帖影本1 份為證。
二、按不得上訴第三審法院之案件，原確定判決如就足生影響於
    判決之重要證據漏未審酌，應於送達判決後20日內為之，刑
    事訴訟法第421 條、第424 條定有明文。次按有罪判決確定
    後，因發現確實之新證據，足認受有罪判決之人應受無罪、
    免訴、免刑或輕於原判決所認罪名之判決，為受判決人之利
    益，得聲請再審，刑事訴訟法第420 條第1 項第6 款亦定有
    明文。惟所謂發現確實之新證據，係指該證據於事實審法院
    判決前已經存在，為法院、當事人所不知，不及調查斟酌，
    至其後始行發現，且就證據本身形式上觀察，固不以絕對不
    須經過調查程序為條件，但必須顯然可認為足以動搖原有罪
    確定判決，而為受判決人無罪、免訴、免刑或輕於原判決所
    認罪名之判決者為限。故受理聲請再審之最後事實審法院，
    應就聲請再審理由之所謂「新證據」，是否具備事實審判決
    前已經存在，為法院、當事人所不知，事後方行發見之「嶄
    新性」，及顯然足以動搖原有罪確定判決，應另為無罪、免
    訴、免刑或輕於原判決罪名之「顯然性」二要件，加以審查
    ，為判斷應否准予開始再審之準據，二者不可或缺，否則即
    不能據為再審之原因（最高法院93年度臺抗字第98號、86年
    度臺抗字第477 號裁判要旨參照）。而所謂「確實」之新證
    據，係指其證據之本身在客觀上可認為真實，毋須經過調查
    ，即足以動搖原判決，使受判決人得受有利之裁判者而言，
    若在客觀上就其之真實性如何，尚欠明瞭，非經相當之調查
    ，不能辨其真偽，即與確實新證據之「確實」涵義不符，自
    難採為聲請再審之理由（最高法院85年度臺抗字第341 號、
    第424 號裁定均同此旨）。
三、經查：
（一）受判決人就上揭聲請意旨（一）部分，依刑事訴訟法第42
      1 條之規定聲請再審，惟揆諸前開說明，應於送達判決後
      20日內為之，而查，本件原確定判決正本係於100 年8 月
      5 日送達於受判決人之住所，由受判決人親自收受，有本
      院送達證書影本附卷可稽（見本院卷），自送達之翌日即
      100 年8 月6 日起算20日之不變期間，經加計在途期間2
      日，計至100 年8 月27日止，惟因該期間之末日為假日，
      延至100 年8 月29日（週一）始屆至。然受判決人遲至10
      0 年8 月31日始行具狀聲請再審，有蓋有本院收狀章戳記
      之刑事再審聲請暨理由狀在卷可參（見本院卷），則此部
      分聲請顯已逾越上揭法定期間，執此，前揭受判決人以原
      確定判決就重要證據漏未審酌為聲請再審部分，即難謂合
      法。
（二）本件受判決人就原確定判決所認定之98次對因親屬關係受
      自己照護之人利用權勢猥褻犯行，於臺灣士林地方法院行
      第一審準備程序、審理程序時均自白不諱，經臺灣士林地
      方法院論罪科刑後，受判決人亦未提起上訴，而係臺灣士
      林地方法院檢察署檢察官不服臺灣士林地方法院第一審判
      決提起上訴，受判決人雖於原審審理時辯稱伊猥褻A 女次
      數應無第一審判決認定的98次之多云云，惟原審法院為求
      慎重，復傳訊A 女到庭作證，綜核全案卷證，認受判決人
      於原審審理時空言否認有98次之多云云，自不可信，並於
      判決內，就證據取捨所依理由詳加敘明在卷，有臺灣士林
      地方法院100 年審易字第216 號刑事判決、本院100 年侵
      上易字第1 號刑事判決在卷可考。而受判決人復執前揭聲
      請意旨（二）部分情詞辯稱其於聲請意旨（二）所載時間
      ，未對A 女為猥褻行為，並指得傳喚其胞弟、南部親友為
      證人及向國泰醫院汐止分院調取A 女之病歷記錄以證明，
      且此等證據在本案中具備嶄新性及顯然性云云。惟依前揭
      聲請意旨（二）部分所述情節，足認上開各項證據於原事
      實審判決法院審理時已經存在，且係受判決人在當時所明
      知，即無事後始經發見之可言，況上開證人所述內容究否
      屬實，及A 女病歷記錄之證明力如何，並非明瞭，均非經
      相當之調查，尚不足以認定，堪認該等證據並非屬顯而易
      見之證據，無從據以動搖有罪之確定判決，即與上開「嶄
      新性」及「顯然性」二要件之新證據之意義有間。因此，
      受判決人所提之上開證據，均非屬刑事訴訟法第420 條第
      1 項第6 款所謂確實之新證據。從而，受判決人此部分再
      審之聲請，並無理由，應予駁回。
四、綜上所述，本件再審之聲請就前揭聲請意旨（一）部分，為
    不合法，而就前揭聲請意旨（二）部分，則為無理由，均應
    予以駁回。
據上論斷，應依刑事訴訟法第433 條、第434 條第1 項，裁定如
主文。
中    華    民    國   100    年    9     月    27    日
                    刑事第十二庭審判長法  官  蔡永昌  
                                      法  官  蘇隆惠
                                      法  官  王美玲
以上正本證明與原本無異。
不得抗告。
                                      書記官  蔡儒萍
中    華    民    國   100    年    9     月    27    日